Inventaris van het archief van de familie De Constant Rebecque
Nationaal Archief, Den Haag
Collectie 066 De Constant Rebecque, (1925-1966)
Constant Rebecque, de suppl. 4
1802-1941
C22260
5.80 meter; 513 inventarisnummers.
Het archief bevat portretten, normale geschreven, getypte en gedrukte documenten, geen bijzondere handschriften.
Nationaal Archief, Den Haag
De Constant Rebecque
Juliana Frederica barones de Constant-Rebecque-d 'Ablaing van Giessenburg
Willem Anne baron de Constant Rebecque
Louise Isabelle von Pückler, geboren barones de Constant Rebecque
Victor Carel baron de Constant Rebecque
Jan Daniël Cornelis Carel Willem baron de Constant Rebecque
Het archief bevat papieren afkomstig van de verwanten van de bewaargever, de familie De Constant Rebecque, aangaande testamenten en correspondentie, stukken m.b.t. onroerende goederen en het Koninklijk Huis, dagboeken en gedichten. De rubriek betreffende Jan Daniël Cornelis Carel Willem baron de Constant Rebecque bevat stukken aangaande zijn studie tijd en militaire dienst, evenals zijn betrekkingen met het koninklijk huis, en zijn lidmaatschap van verscheidene verenigingen en de schutterij van Zuid-Holland. De stukken aangaande de overige leden van de familie De Constant Rebecque bestaan voornamelijk uit correspondentie, dagboeken, en notariële aangelegenheden..
Archiefvorming
Geschiedenis van de archiefvormer
De in deze inventaris beschreven stukken, aan het Algemeen Rijksarchief in bewaring gegeven door de heer V.C.J.H. Baron de Constant Rebecque, sluiten aan bij die, welke reeds vroeger door de moeder van de bewaargever, mevrouw douairière De Constant Rebecque geboren Hora Siccama waren afgestaan en beschreven zijn in Verslagen omtrent 's-Rijks oude archieven XLIII (1920), eerste deel, blz. 57, bijlage VIII [nu nummer toegang: 2.21.008.66], waarheen telkens, waar het ter aanvulling nodig was, is verwezen.
Geschiedenis van het archiefbeheer
Het grootste deel van dit archief bestaat uit een aanwinst uit 1925 met aanvullingen uit latere jaren.
In 1939 ontving het Algemeen Rijksarchief een schenking van V.C.H.J. baron de Constant Rebecque. Uit deze schenking zijn veel stukken ingevoegd in deze inventaris (d.d. 1925), en zijn herkenbaar aan hun subnummering.
In 1954 wordt de collectie aangevuld met dagboeken van de vrouw en de dochters van de sub VII vermelde Willem Anne De Constant Rebecque wonende op Belmonte te Wageningen
In 1957 worden de collecties alsnog aangevuld met de volgende nos:
De Constant Rebecque 1909 no. 20 (ged.).
De Constant Rebecque 1925 nos. 30c, 30d, 60f, 68h, 69s, 120h (ged.), 124b (ged.), 124b bis, 124x, 128h, 128i, 128J, 159a, 160a, 196a en 213a.
Tot 2010 waren de stukken apart beschreven in toegang 2.21.037.03.
Inhoud en structuur van het archief
2.21
Aanwijzingen voor de gebruiker
Openbaarheidsbeperkingen
Volledig openbaar.
Materiële beperkingen
Aanvraaginstructie
Openbare archiefstukken kunnen online worden aangevraagd en gereserveerd. U kunt dit ook via de terminals in de studiezaal van het Nationaal Archief doen. Om te kunnen reserveren dient u de volgende stappen te volgen:
U maakt een profiel aan op www.gahetna.nl, en logt vervolgens in
Via de archiefinventaris (alleen de beschrijvingen met rode nummers) selecteert u het gewenste archiefstuk door op de knop 'Reserveren' te klikken
In het volgende scherm geeft u aan op welke dag u het archiefstuk wilt inzien
Indien u zich bevindt in de studiezaal en een tafelnummer heeft ontvangen kunt u dit nummer vermelden. Als u geen tafelnummer heeft kunt u tafelnummer 777 laten staan
Vervolgens bevestigt u uw reservering door deze te versturen.
Verwant materiaal
Beschikbaarheid van kopieën
Verwante archieven
Beschrijving van de series en archiefbestanddelen
- EERSTE AFDELING
  Papieren afkomstig van de vaderlijke verwanten van de bewaargever, de familie De Constant Rebecque
  Zie over deze familie Nederland's Adelsboek 1913, blz. 11 en vlg., en jrg. 81 (1990-1991), deel C-Di. Tot goed verstand van de stukken de volgende toevoegingen: François Samuel de Constant (VI bis) had uit zijn eerste huwelijk de volgende kinderen; Rosalie Marguerite, 1738-1834, Louise Philippine (Lisette) 1759-1837, Juste 1760-1793 (gesneuveld), Charles 1762-1835
  - Zwitsere leden van de familie, I
    - Aantekeningen omtrent de veldtochten van 1744-1747 door G.A. baron de Constant Rebecque de Villars, getrokken uit de aantekeningen van zijn grootvader Samuel Constant de Rebecque, z.d.; 1; 1 omslag
    - Stukken betreffende het huwelijk van François Marie Samuel Constant de Rebecque en Louise Catherine Gallatin, 1772; 2; 1 omslag
    - Akte van aanstelling tot militaire charges van François Marie Samuel Constant de Rebecque, 1747-1764; 3; 1 omslag
    - Uiterste wilsbeschikking van mevrouw De Constant d'Hermanches geboren Gallatin, 1807, met naschrift van 1814, 1807, 1814; 4; 1 omslag
    - Geschriften van Rosalie de Constant Rebecque, bijeengebracht door haar broer Charles, 1835; 5; 1 deel
    - Testament van Rosalie Marguerite de Constant Rebecque, afschrift, 1834; 6; 1 omslag
    - Testament van Louise Philippine de Constant Rebecque, afschrift, 1837; 7; 1 omslag
    - Verklaring van overlijden van kapitein Juste de Constant Rebecque, 1793; 8; 1 omslag
    - Testament van mevrouw Angélique de Charrière, geboren De Saussure, afschrift, 1815; 9; 1 omslag
      Zij was een tante van Rosalie en Charles de Constant Rebecque.
  - Guillaume Anne baron de Constant Rebecque Villars, II
    - Staat van dienst, 1854; 10; 1 omslag
    - Dagboek van de veldtocht van 1794, 11; 1 omslag
    - Brieven van de graaf van Gallatin, 1771-1822; 12-14; 3 pakken
      Graaf van Gallatin, vermoedelijk verwant aan de tweede vrouw van François Marc Samuel de Constant Rebecque, was in krijgs- en diplomatieke dienst van Brunswijk en Wurtemberg en stierf 1822
      - 1771-1799, 12
      - 1801-1815, 13
      - 1816-1822, 14
    - Opgave van familiepapieren, onder hem berustende, z.d.; 15; 1 omslag
  - Thierry Juste baron de Constant Rebecque de Villars, III
    - Stukken betreffende de inkorting van zijn pensioen, 1843-1845; 16; 1 omslag
  - Jean Victor baron de Constant Rebecque, IV
    - Stukken betreffende zijn burgerlijke stand, met doopakte van Isabella Catherine Anne Jacoba barones Van Lynden van Hoevelaken, 1808, 1773-1850; 17; 1 omslag
    - Dagboek van zijn eerste 13 levensjaren (1773-1787), in negen brieven geschreven door zijn zuster Rosalie, 1833-1834; 18; 1 omslag
    - Dagboeken, 1787 februari 2 - 1850 juni 11; 19-29; 11 delen
      [Hierbij 14 albums gemerkt a-o, met door de schrijver vervaardigde tekeningen van door hem bezochte plaatsen van uniformen, van militaire plans enz., uit de jaren 1793-1849]. De locatie van deze albums is onbekend [2005]
      - Deel 1. 1787-1800 [met reizen/campagnes naar Frankrijk, Zwitserland, Duitsland], 19
      - Deel 2. 1800 - 1812 april 2 [met reizen/campagnes naar Portugal en Spanje], 20
      - Deel 2A. Reis naar Engeland 1809-1810, 21
      - Deel 2B. Reis naar Engeland, Schotland, Ierland 1810, 22
      - Deel 2C. 1810-1811, 23
      - Deel 3. 1812 april 14 - 1813 oktober 9 [met reizen/campagnes Portugal, Spanje, Engeland], 24
      - Deel 4. 1813 oktober 9 - 1817 juli 28 [Slag bij Waterloo], 25
      - Deel 5. 1817 juli 28 - 1824 juli 21 [reis naar Zwitserland], 26
      - Deel 6. 1824 juli 22 - 1830 september 26 [reizen naar Zwitserland, Italië, Frankrijk], 27
      - Deel 7. 1830 september 26 - 1839 augustus 3 [reizen naar Zwitserland, Beieren en Oostenrijk], 28
      - Deel 8. 1839 augustus 4 - 1850 juni 11 (15) [reizen naar Venetië, Oostenrijk, Duitsland, Frankrijk, Italië, Zwitserland], 29
    - Klad van een dagboek, 1817-1850; 30; 1 deeltje
    - Alphabetische litteratuuropgave, genaamd "notes de livres", z.j.; 30A; 1 deeltje
      Gemerkt no.11.
    - Schoolschrift met wetenswaardigheden en gedichten., 30B; 1 deeltje
      Gemerkt "mélanges no.14".
    - Histoire des Pays Bas. Fragment, lopende tot het jaar 1500., z.j.; 30C; 1 deeltje
      Gemerkt no.10.
    - Histoire des sciences et des arts 1500-1800. Berlijn, 1809; 30D; 1 deeltje
      In dorso "histoire II".
    - Brieven, door I.C.A.J. baronesse de Constant Rebecque, geboren baronesse van Lynden van Hoevelaken, tijdens de reis van prins en prinses Frederik naar rusland geschreven aan haar man, 1835; 31; 1 omslag
    - Brieven van verschillende leden van zijn familie in Zwitserland ontvangen, 1793-1849; 32; 1 omslag
    - Brieven van Frederik Willem III, koning van Pruisen, en van de prinsen Hendrik en August van Pruisen, 1798-1816; 33; 1 omslag
    - Brieven van de prinses douairière van Oranje, 1809-1814; 34; 1 omslag
    - Brieven van de erfprins van Oranje, later prins van Oranje en koning Willem I, en van de prinses van Oranje, 1795-1815; 35; 1 omslag
    - Brieven van de erfprins, later prins van Oranje en koning Willem I, aan de heer en mevrouw de Constant Rebecque-Van Lynden van Hoevelaken, 1814-1821, met een brief van de prins van Oranje aan de koning van Pruisen, dd. 1813, meegegeven aan baron de Constant Rebecque, maar waarschijnlijk niet afgegeven, en een tekening van de erfprins voor mevrouw de Constant Rebecque, 1809, 1809, 1813, 1814-1821; 36; 1 omslag
    - Brieven van prins Frederik, 1815, 1826; 37; 1 omslag
    - Brieven van prinses Frederik aan haar grootmeesteres I.C.A.J. barones de Constant Rebecque geboren baronesse van Lynden van Hoevelaken, 1826-1835; 38; 1 omslag
    - Brieven van leden van het hertogelijk huis van Brunswijk, 1801-1807; 39; 1 omslag
    - Brieven van de hertog van Wellington, 1812-1819; 40; 1 omslag
    - Ingekomen brieven van A.J. van Lennep., 1837; 40A; 3 st.in 1 omslag
    - Brieven van verschillende personen, 1792-1849; 41; 1 omslag
    - Diploma's, akten van aanstelling en bevordering, getuigschriften etc., aan hem afgegeven, 1788-1849; 42; 1 pak
    - Aantekeningen omtrent zijn militaire loopbaan, 1786-1873; 43; 1 omslag
    - Dictaat bestemd voor militaire opleiding ± 1802., 43A; 1 deeltje
    - Instructie, gegeven door de prins van Oranje (later koning Willem I) aan baron de Constant Rebecque omtrent de opvoeding van de erfprins, [1809]; 44; 1 omslag
    - Stukken ingekomen bij baron de Constant Rebecque, als opperintendant over de opvoeding van de Koninklijke kleinzoons, zoons van de prins van Oranje, 1826-1837; 45; 1 omslag
    - "Projet d'instruction pour monsieur le sous-gouverneur", 1847; 46; 1 omslag
    - Stukken betreffende zijn inkomsten, 1814-1850; 47; 1 omslag
    - Aantekeningen betreffende de familie Van Lynden, z.d.; 48; 1 omslag
  - Thierry Guillaume Thierry Victor baron de Constant Rebecque (1803-1858), V
    - Geboorteakten, 1803; 49; 2 stukken
    - Brieven van zijn vader, 1836-1850; 50; 1 omslag
    - Brieven van zijn moeder, 1834-1836; 51; 1 omslag
    - Brieven van zijn zuster Louise Isabelle (1808-1852), z.d.; 52; 1 omslag
      1 brief is gedateerd 1837
    - Brieven van S.W.C.H. graaf van Pückler en zijn echtgenote Louisa Isabelle de Constant Rebecque aan hun broers en zwagers over de ziekte en het overlijden van hun vader Jean Victor baron de Constant Rebecque. Met een tekst van een toespraak bij diens graf, 1850; 53; 1 omslag
    - Brief van koningin Anna Paulowna, 1848; 54; 1 omslag
    - Brieven van de prinsen Alexander, Hendrik en Frederik, 1847-1849; 55; 1 omslag
      de Constant Rebecque was adjudant van prins Alexander
    - Brieven van Eduard prins van Saksen-Weimar, 1848, 1850; 56; 1 omslag
    - Brieven van verschillende personeen, 1846-1850; 57; 1 omslag
    - Stukken betreffende de aanbieding van een portret van koning Willem II door koning Willem III aan de United Service Club te Londen, 1850; 58; 1 omslag
    - Staat van dienst, 1854; 59; 1 omslag
    - Staten van dienst, 1826-1856; 59A; 1 omslag
      Genummerd 1-33 met specificatie.
      - Doopextract Franse Kerk te Berlijn, dd. 29 Mei 1803, (geboren 2 Mei 1803), 1
      - Certificaat van loting voor de Militie, gegeven te Gent, 10 Mei 1826, 2
      - Koninklijk Besluit van 17 Juni 1818 no. 22, aanstelling als kadet op Artillerie- en Genie School te Delft, 3
      - Koninklijk Besluit van 19 Augustus 1821 no. 60, aanstelling als 2e luitenant bij het Korps Rijdende Artillerie te Breda, 4
      - Order van Luit. Kol. List, dd. 16 Augustus 1823, om zich naar 's-Hertogenbosch te begeven en bij de 6e Compagnie van het Korps over te gaan, 5
      - Koninklijk Besluit van 28 December 1826 no. 99, aanstelling als 1e luitenant à la Suite bij het Korps Rijdende Artillerie, 6
      - Koninklijk Besluit van 16 Augustus 1829 no. 11, dat aan hem het tractement van 1e luitenant wordt uitgekeerd, 7
      - Order van Kolonel Kruytenbrouwer, dd. 30 Augustus 1833, om met een halve Batterij Rijdende Artillerie naar Vilvoorde te marcheren, 8
      - Koninklijk Besluit van 16 November 1830 no. 59, benoeming tot Ridder der Militaire Willemsorde der 4e klasse, 9
      - Certificaat tot het dragen van de medaille (sub 9), 10
      - Uittreksel uit het Stamboek van Officieren van het Korps Rijdende Artillerie, dd. 01 Augustus 1837, 11
      - Koninklijk Besluit van 18 Juni 1837 no. 60, aanstelling als 2e Kapitein bij de Generale Staf, 12
      - Koninklijk Besluit van 30 Januari 1839, benoeming tot Chef van de 2e Brigade Cavalerie, standplaats Eindhoven, 13
      - Koninklijk Besluit van 10 November 1839 no. 1, aanstelling tot Chef van den Staf der Brigade Zware Cavalerie, standplaats Haarlem, 14
      - Koninklijk Besluit van 15 December 1840 no. 42, aanstelling als Chef van den Staf van Z.K.H. de Luit.Generaal der Cavalerie, 15
      - Koninklijk Besluit van 27 Maart 1841 no.84, aanstelling als Kapitein van de 2e klasse., 16
      - Koninklijk Besluit van 15 Mei 1841 no.126, aastelling als Kapitein der 1e klasse, 17
      - Machtiging tot het dragen van het onderscheidingsteken, uitgereikt voor 20 jaar dienst, 18
      - Koninklijk Besluit van 23 April 1848 no.15, aanstelling als Adjudant van Z.M. Koning Willem II, 19
      - Koninklijk Besluit van 10 April 1849 no. 5, benoeming tot buitengewoon Kamerheer, 20
      - Koninklijk Besluit van 8 April 1849 no. 78, aanvankelijk dienst te doen als Adjudant bij Z.K.H. Koning Willem III, 21
      - Koninklijk Besluit van 16 October 1849 no. 48, definitieve benoeming als Adjudant van Z.K.H. Willem III, 22
      - Koninklijk Besluit van 30 October 1849 no. 54, benoeming tot Majoor, 23
      - Koninklijk Besluit van 20 November 1849 no.102, vergunning verleend tot het aannemen en dragen van de versierselen van Ridder der Orde van het Zwaard, geschonken door Z.M.de Koning van Zweden en Noorwegen, 24
      - Akte van Naturalisatie, dd. 28 December 1850 en daarbij behorende stukken, 25
      - Koninklijk Besluit van 21 September 1851 no. 55, benoeming tot Ridder der Orde van de Wurtembergsche Kroon en vergunning verleend voor het aannemen en het dragen der versierselen, geschonken door Z.M.de Koning van Wurtemberg, 26
      - Koninklijk Besluit van 25 September 1852 no. 84, benoeming tot Luit. Kolonel bij den Grooten Staf, 27
      - Benoeming tot Commandeur der Orde van de Eikenkroon, dd. 12 Maart 1853, met brevet, 28
      - Verklaring van Burgemeester en Wethouders van 's-Gravenhage dat genoemd college de naturalisatie heeft erkend, 29
      - Koninklijk Besluit van 19 Februari 1856 no. 61, benoemd tot Kolonel bij den Grooten Staf, 30
      - Het bij Koninklijk Besluit van 19 November 1844 no. 40 B, uitgereikte onderscheiding van 30 jarige dienst te doen verwisselen van XXX in XXXV, 31
      - Koninklijk Besluit van 17 November 1856 no. 44, toekenning van pensioen van f.1500.- per jaar en bij hetzelfde besluit benoemd tot Z.M. Adjudant in buitengewone dienst, 32
      - Doopextract Franse Kerk te Berlijn, dd. 29 Mei 1803, (geboren 2 Mei 1803)., 33
    - Bewijzen van lidmaatschap als Broeder in het Gilde van St. Hubert opgericht op Bijenlust, 3 November 1803, als lid van de Maatschappij voor Natuur- en Letterkunde Diligentia en als kunstlievend lid van het schilderkundig genootschap Pulchri Studio te 's-Gravenhage., 1841, 1845 en 1851; 59B; 3 st.in 1 omslag
    - Acte van boedelbeschrijving van de boedel van Jean Victor De Constant Rebecque, gepens. generaal in Nederlandse dienst, 's-Gravenhage, met bijlagen, 1850; 59C; 1 omslag
    - Erflating van het portret van zijn vader, geschilderd door Kruseman, aan zijn broer Charles De Constant Rebecque, 6 October 1836; 59D; 1 stuk
  - Charles Théodore jean baron de Constant Rebecque (1805-1870), VI
    - Stukken betreffende zijn burgerlijke stand, met geboorteakte van Juliana Frederica barones d'Ablaing van Giessenburg (1817), 1805-1832; 60; 1 omslag
    - Door de Universiteit te Leiden verleende diploma's van candidaatsexamen in de Philosophie en Letteren en het Romeinsrecht en verklaringen van hoogleraren betreffende bijwoning van lessen en verdere stukken uit zijn studententijd., 60A; 14 st.in 1 omslag
    - Huwelijksvoorwaarden tussen Carel Théodoor Jan De Constant Rebecque en Juliana Frederica d'Ablaing van Giessenburg, opgemaakt te Hoevelaken voor notaris Harmanus Mey Mettenbrinck te Barneveld., 11 October 1832; 60B; 1 stuk
    - Koninklijk Besluit tot verlening van brieven van naturalisatie aan Mr. Charles Théodore Jean baron De Constant Rebecque, geboren te Berlijn, met bijlagen, 28 December 1850; 60C; 1 charter en 1 omsl
      Bijgevoegd ontwerp-request om naturalisatie en ontwerpen van wet betreffende Théodore Guillaume Thierry, Mr. Charles Théodore Jean en Willem.
    - Ingekomen brief van de Minister van Binnenlandse Zaken betreffende de inschrijving in de adelregisters van huwelijk van Jean Victor De Constant Rebecque, van eigen doop en huwelijk van Charles Théodore Jean De Constant Rebecque en van de geboorte van Victor Carel en Jan Daniël Cornelis Carel Willem, met bijlagen, 15 Mei 1857; 60D; 1 omslag
      Bijgevoegd minuut-request met bijlagen.
    - Acte van boedelbeschrijving van de boedel van Théodore Guillaume Thierry Victor De Constant Rebecque, door notaris D.P.J. van Waning te 's-Gravenhage, met bijlagen., 1858; 60E; 1 omslag
    - Concept-memorie van aangifte voor het recht van successie der nalatenschap van zijn zoon Victor Carel de Constant Rebecque, overleden te Loosduinen, 11 maart 1860; 60F; 1 stuk
    - Dagboek, 1819 juni 15 - 1822 juni 4; 61; 1 deel
    - Dagboek van vier reizen, "gekopieerd door Rosalie voor broer Jean Victor", 1822, 1824, 1830, 1833; 62; 1 deel
    - Brieven van zijn vader, 1842-1845; 63; 1 omslag
    - Brieven van zijn vader aan diens schoondochter Julie (Juliana Frederica, echtgenote van C.T.J de Constant Rebecque), 1837-1847; 64; 1 omslag
    - Brief van zijn zuster Louise Isabelle (1808-1852), z.d.; 65; 1 stuk
    - Ingekomen brieven van zijn zoon Victor, 1844-1869; 65A; 55 stukken in 1 omslag
    - Ingekomen brieven van zijn zoon Jan Willem, 1847-1855; 65B; 6 st. in 1 omslag
    - Ingekomen brieven van schoonzoon, kleinkinderen, neven en verdere familieleden, 1853-1866; 65C; 15 stukken in een omslag
    - Ingekomen brieven van zijn zuster Louise von Pückler-De Constant Rebecque en haar echtgenoot Henri, 1852-1868 en z.d.; 65D; 51 stukken in een omslag
    - Brieven van koning Willem III, z.d.; 66; 1 omslag
    - Levensbericht, z.d.; 67; 1 omslag
    - Ingekomen brieven van F. Ancillon 1862 (1), J. Bakker Korff 1852 (1), J. Benignus 1853 (1), D.J.W. Boelaard 1852 (1), Is. da Costa en H. da Costa Belmonte 1853-1857 (12), Dr. Everards 1847-1848 (4), Charles Eynand 1868 (1), Gevers van Endegeest 1848 (1), Groeninx van Zoelen 1858 (1)., G. de Heyll 1847-1848 (2), Wed. N. van Hove-Boyer de Camprien 1866 (1), Edmund Lord 1855 (1), G.A. Monteiro Serge e.a. uit Madera 1845-1849 (9), David Ragay 1847-1848 (3), Eduard Sloet 1848 en 1864 (2), M.Th. de Struglin 1864 (1), e.a. 1862 en z.d. (2)., 1845-1868; 68A; 43 stukken in een omslag
    - Stukken betreffende aankoop en verkoop, huur en verhuur en onderhoud van onroerende goederen., 1849-1868 en z.j.; 68B; 1 omslag
      Specificatie:
      - Acte van verkoop en koop met hypotheek ten laste van Cornelis Hartman, timmerman te Loosduinen, van een huis met schuur en tuin gelegen te Loosduinen, C. 20, verleden voor notaris J.L. Wiercx te 's-Gravenhage, met borderel van inschrijving. 4 Februari 1868, 1; 1 stuk
      - Stukken betreffende het maken van een schuur op de hofstede Leyenburg onder Loosduinen.1849, 2; 1 omslag
      - Huurcontract van een moestuin gelegen in de plaats Leyenburg te Loosduinen van J. Duyvestein. 1849-1855, 3; 1 stuk
      - Acte van huur en verhuur van het huis Princessegracht no.2 te 's-Gravenhage, door Wed, N. van Hove Boyer de Camprieu. Met bijlagen.1863-1866, 4; 1 omslag
      - Huurcontract van een woning met kledenblekerij te Loosduinen aan Jacobus Antonius Cleuters.1867, 5; 1 stuk
      - Staat van in huis aanwezig zilver en plated. September 1864 en 1 November 1865, 6; 2 stukken in 1 omslag
      - Instructies voor de huisknecht. z.j., 7; 1 omslag
    - Brieven van prinses Sophie der Nederlanden, groothertogin van Saksen, Weimar, Eisenach., 1850; 68BIS; 2 stukken in 1 omslag
      ten onrechte opgenomen in no.68.
    - Correspondentie betreffende zijn toetreding als executeur van het te administreren overgebleven gedeelte van legaten van het familiefonds Abraham Dedel, ter vervanging van zijn overleden neef J.F.De Constant Rebecque de Villars, te Lausanne overleden., 1867; 68C; 1 omslag
    - Staten van dienst., 1829-1870; 68D; 10 stukken in een omslag
      - Koninklijk Besluit van 21 September 1829 no.83, houdende aanstelling als commies van Staat bij de Raad van State met eedsaflegging en salaristoekenning.1829, 1
      - Certificaat van bevoegdheid tot het dragen van het bewijs van aandenken ingesteld bij Koninklijk Besluit van 12 September 1831 no. 70.1831, 2
      - Koninklijk Besluit van 15 October 1835 no. 81 en 16 Maart 1836 no. 9» houdende waarneming door de commies van Staat bij de Raad van State van dezelfde functie bij de Eerste Kamer der State Generaal.1835, 1836, 3
      - Koninklijk Besluit van 15 Juni 1838 no. 107, houdende benoeming tot referendaris 2e klasse bij de Raad van State met beëdiging. 1838, 4
      - Koninklijk Besluit van 26 Januari 1841 no. 93, houdende benoeming tot referendaris 1e klasse bij de Raad van State. 1841, 5
      - Koninklijk Besluit van 29 September 1842 no. 58, houdende benoeming tot secretaris van de Raad van State met beëdiging. 1842, 6
      - Koninklijk Besluit van 4 September 1845 no. 63, tot toekenning van een jaarlijkse bezoldiging van ƒ.3500.- aan de secretaris van de Raad van State. 1845, 7
      - Koninklijk Besluit van 27 Juni 1862 no. 66, houdende benoeming tot secretaris van de Raad van State. 1862, 8
      - Koninklijk Besluit van 15 Februari 1865 no. 27, houdende ontslag onder dankbetuiging voor gewichtige diensten. 1865, 9
      - Overlijdensacte 17 September 1870, auth. copie, d.d 16 Januari 1884. 1884, 10
    - Gedichten bij het huwelijk van C.F.J.De Constant Rebecque en Julie F.d'Ablaing van Giessenburg, door V.P. en zilveren bruilofsgroet door J. da Costa, en herinnering, 2 October 1832, 12 October 1857 en z.j.; 68E; 7 stukken in een omslag
    - Jachtacte verleend door de Opper-Houtvester voor de Noordelijke Provinciën., 1834; 68F; 1 stuk
    - Uitnodiging tot een diner aan het Pruisische hof 1858 en tot een jachtpartij., 1867; 68G; 2 stukken in een omslag
    - Lijst van verzonden kennisgevingen bij het overlijden van zijn zoon Victor., 1860; 68H; 2 stukken in 1 omslag
    - Genealogische aantekeningen omtrent het geslacht d'Ablaing van Giessenburg, z.d.; 69; 1 omslag
  - Juliana Frederica barones De Constant Rebecque-d'Ablaing van Giessenburg. 1807-1879., VIa.
    - Ingekomen brieven van haar vader, 1814-1850 en z.j.; 69A; 12 stukken in een omslag
    - Ingekomen brieven van haar moeder, 1817 en z.j.; 69B; 18 stukken in een omslag
    - Ingekomen brieven van haar echtgenoot Charles De Constant Rebecque, 1852-1853 en z.j.; 69C; 48 stukken in een omslag